臺灣桃園地方法院刑事判決　
110年度侵訴字第36號
公  訴  人  臺灣桃園地方檢察署檢察官 
被      告  甲○○




選任辯護人  陳孟彥律師
            呂宗達律師
上列被告因妨害性自主罪案件，經檢察官提起公訴（109年度偵
字36518號、110年度偵字第2240號），本院判決如下：
    主  文
甲○○對於未滿十四歲之女子為性交，處有期徒刑貳年。緩刑肆年
，緩刑期間付保護管束，並應支付附表所示內容之賠償，且應於
判決確定後壹年內向檢察官指定之政府機關、政府機構、行政法
人、社區或其他符合公益目的之機構或團體提供壹佰小時之義務
勞務，並接受法治教育課程肆場次。
    事  實
一、甲○○前為AE000-A109544（民國97年4 月生，真實姓名年籍
    詳卷，下稱A 女）之母AE000-A109544A（真實姓名詳卷，下
    稱B 女）之男友，並與A女、B女同住在甲○○所有之桃園市桃
    園區套房（地址詳卷），甲○○與A女具有家庭暴力防治法第3
     條第2 款之家庭成員關係。甲○○明知A 女為未滿14歲之女
    子，竟趁B女上班之際，基於對於未滿14歲之女子為性交之
    犯意，於109 年11月27日22時9分許起，在上址套房床上，
    先以手撫摸A 女胸部，並由A女以手上下套弄其陰莖，繼以
    其陰莖進入A 女口腔之方式，對A女為性交行為1次得逞。
二、案經A女訴由桃園市政府警察局桃園分局報告臺灣桃園地方
    檢察署檢察官偵查起訴。
    理  由
壹、程序部分：
一、按因職務或業務知悉或持有性侵害被害人姓名、出生年月日
    、住居所及其他足資識別其身分之資料者，除法律另有規
    定外，應予保密。行政機關、司法機關及軍法機關所製作必
    須公示之文書，不得揭露被害人之姓名、出生年月日、住居
    所及其他足資識別被害人身分之資訊。性侵害犯罪防治法第
    12條定有明文。另性侵害犯罪防治法第12條所定其他足資識
    別被害人身分之資訊，包括被害人照片或影像、聲音、住址
    、親屬姓名等個人基本資料，性侵害犯罪防治法施行細則
    第6 條亦有明文。因本院製作之判決係屬必須公示之文書，
    為避免被害人A女身分遭揭露，爰依上開規定，對於被害人A
    女及其母B女之姓名及年籍資料均以代號稱呼或略稱予以隱
    匿，以免揭露被害人身分，合先敘明。
二、本判決所引用為判斷基礎之下列證據，關於傳聞供述證據，
    檢察官、被告、辯護人於審判程序中均同意作為證據使用（
    本院卷二第73頁），本院審酌該等證據作成時情況，並無違
    法或不當取證，亦無顯不可信，而認為適當，均有證據能力
    。至非供述證據，均依法定程序取得，經合法調查程序，與
    待證事實間復具相當關聯性，無不得為證據情形，均有證據
    能力。
貳、實體部分：
一、上開事實，業據被告於本院審理時坦承不諱（本院卷二第72
    、187頁），核與證人即告訴人A女、B女於偵訊時證述情節
    相符（他字卷第15至20頁），並有監視器錄影光碟、監視器
    錄影畫面截圖、B女與被告之通訊軟體LINE對話紀錄截圖等
    在卷可稽（他字保密不公開卷附牛皮紙袋，他字卷第31至55
    頁），足認被告之任意性自白與事實相符，洵堪採信。本案
    事證明確，被告上開犯行，堪以認定，應依法論科。
二、論罪科刑：
  ㈠按家庭暴力防治法所稱家庭暴力，係指家庭成員間實施身體
    或精神上不法侵害之行為；所稱家庭暴力罪，係指家庭成員
    間故意實施家庭暴力行為而成立其他法律所規定之犯罪，家
    庭暴力防治法第2條第1款、第2款分別定有明文。被告與A 
    女曾有同居關係，其2人間具有家庭暴力防治法第3條第2 款
    所定之家庭成員關係，是被告對A女犯前揭犯行，屬家庭暴
    力防治法第2條第2款所稱之家庭暴力罪，惟家庭暴力防治法
    就家庭暴力罪並無科處刑罰之規定，應依刑法相關規定予以
    論罪科刑。
　㈡按稱性交者，謂非基於正當目的，以性器進入他人之性器、
    肛門或口腔，或使之接合之行為，刑法第10條第5 項第1款
    定有明文。查被告以其陰莖插入A女之口腔行為，乃屬性交
    行為甚明。
　㈢核被告所為，犯刑法第227條第1項之對於未滿十四歲之女子
    為性交罪。
　㈣被告於性交行為前，撫摸A女胸部，並由A女以手上下套弄被
    告陰莖等猥褻行為，均屬性交行為之階段行為，已為性交之
    高度行為所吸收，不另論刑法第227 條第2項之對於未滿14
    歲之女子為猥褻之行為罪。
　㈤被告所犯刑法第227 條第1 項之罪，雖係對於少年故意犯罪
    ，然因該罪已將「未滿14歲之男女」列為犯罪構成要件，亦
    即已就被害人之年齡設有特別規定，自無庸再依兒童及少年
    福利與權益保障法第112條第1 項之規定加重其刑。
　㈥雖公訴意旨認被告所為係涉犯兒童及少年性剝削防制條例第3
    1條第1 項之與未滿16歲之人為有對價之性交罪嫌。惟按所
    謂對價關係，除客觀上須有對價之交付外，尚須當事人間主
    觀上有以之為性交對價之認識，且雙方均具有為此合意之能
    力，始克當之。若僅係行為人利用兒童年幼無知，以少許金
    錢、物品誘之，使其不反對為性交或猥褻之行為，或為性交
    、猥褻行為之後，給予少許金錢、物品，以資攏絡或用此囑
    其不可將事外洩，均難認彼此間已達成性交易之意思合致，
    應無該罪之適用（最高法院93年度台上字第4115判決要旨參
    照）。查被告確有於上開性交行為前、後，將新臺幣共300
    元現金交予A女，為被告所是認（本院卷二第74頁），並有
    監視器錄影畫面截圖在卷可佐（他字卷第35至36、39至40頁
    ），然彼時A女年僅12歲，以A女當時心智及生理發展之程度
    ，是否有將被告給予之現金當作為性交行為對價之認識，已
    非無疑，況A女已具狀陳稱該現金為A女出遊所需之零用錢等
    語，有A女110年10月12日陳述書在卷可稽（本院保密不公開
    卷內未編頁碼），故難認被告係以有對價之方式，與A女為
    性交行為，依上揭說明，自與兒童及少年性剝削防制條例第
    31條第1 項之構成要件有間，公訴意旨對此容有誤會。惟因
    起訴之社會基本事實同一，且被告及辯護人於審理時均已就
    此為答辯及辯論（本院卷二第187頁），本院自得予以審理
    並依法變更法條。
　㈦按刑之量定，為求個案裁判之妥當性，法律固賦予法院裁量
    權，但此項裁量權之行使，除應依刑法第57條規定，審酌行
    為人及其行為等一切情狀，為整體之評價，並應顧及比例原
    則與平等原則，使罪刑均衡，輕重得宜，以契合社會之法律
    感情。又刑法第59條規定犯罪之情狀可憫恕者，得酌量減輕
    其刑，其所謂「犯罪之情狀」，與同法第57條規定科刑時應
    審酌之一切情狀，並非有截然不同之領域，於裁判上酌減其
    刑時，應就犯罪一切情狀（包括第57條所列舉之10款事項）
    ，予以全盤考量，審酌其犯罪有無可憫恕之事由（即有無特
    殊之原因與環境，在客觀上足以引起一般同情，以及宣告法
    定低度刑，是否猶嫌過重等等），以為判斷。本院審酌被告
    對於未滿14歲之A 女為性交行為，固無足取，然被告係因一
    時衝動所為，且未以暴力之方式傷害A 女，更是得A 女之同
    意而為之，被告主觀惡性並非十分重大，應係因一時失慮致
    肇本案犯行。又被告事後已與A 女及B女達成調解，並已支
    付過半數損害賠償予A 女及B女，有本院調解筆錄在卷可按
    （本院卷二第135至137頁），足見被告已盡力彌補其所犯之
    過錯。再者，被告犯對於未滿14歲之女子為性交罪之法定刑
    為3 年以上10年以下有期徒刑，與其犯罪情節相較，仍有法
    重情輕之處，客觀上足以引起一般之同情，有堪予憫恕之處
    ，本院認就被告犯對於未滿14歲之女子為性交之罪，縱處以
    法定最低刑度即有期徒刑3 年猶嫌過重，爰依刑法第59條規
    定，酌量減輕其刑。
  ㈧爰審酌被告已成年，一時性慾衝動，罔顧A女未滿14歲，智識
    及判斷能力未臻成熟，仍與A女為性交行為，對A女之身心健
    康和人格發展勢有不良影響，固堪非難，惟念及被告於本院
    審理時已坦承犯行，且與A女及B女達成調解並賠償部分損害
    ，犯後態度尚可，兼衡A女及B女均表示從輕量刑之意見（本
    院卷二第136頁），暨被告犯罪之動機、目的、手段、所生
    危害、學歷、工作經歷暨獲獎紀錄、生活及家庭狀況等一切
    情狀，量處如主文所示之刑。
三、緩刑之宣告：
  ㈠被告未曾因故意犯罪受有期徒刑以上刑之宣告，有臺灣高等
    法院被告前案紀錄表在卷可憑，審酌被告因思慮欠周一時衝
    動致為本件犯行，犯後已能坦認犯行，並已與A女及B女達成
    調解並賠償部分損害，堪認被告積極承擔責任，已見悔意，
    且A女及B女均請求本院對被告從輕量刑，並給予緩刑自新之
    機會，有本院調解筆錄在卷可憑（本院卷二第136頁），再
    考量被告之工作經歷暨獲獎紀錄均佳（本院卷二第197至201
    頁），諒其經此偵、審程序及刑之宣告，當知所警惕而信無
    再犯之虞，尚毋庸以刑之執行達到教化其反社會行為之目的
    ，本院綜合各情，認其所受刑之宣告以暫不執行為適當，爰
    依刑法第74條第1項第1款之規定，併予宣告緩刑，以勵自新
    。
　㈡又為促使被告履行調解筆錄內容，爰依同法第74條第2項第3
    款規定，諭知被告應依附表所示內容支付賠償。此外，為促
    使被告日後更加注意行為規範，勿再犯同性質之犯行，造成
    社會秩序危害，宜以義務勞動方式彌補犯罪等考量，爰分別
    依同法第74條第2項第5款、第8款規定，諭知被告應於判決
    確定後1年內，依執行檢察官命令，向指定之政府機關、政
    府機構、行政法人、社區或其他符合公益目的之機構或團體
    提供100小時之義務勞務，並接受法治教育課程4場次。又依
    刑法第93條第1項第1款、第2款之規定，諭知緩刑期間付保
    護管束，俾透過觀護人給予適當之督促，教導正確法治觀念
    ，以收矯正及社會防衛之效。倘被告違反上開應行負擔之事
    項且情節重大，足認原宣告之緩刑難收其預期效果，而有執
    行刑罰之必要者，依刑法第75條之1第1項第4款之規定，檢
    察官得向本院聲請撤銷其緩刑之宣告，附此敘明。
據上論斷，應依刑事訴訟法第299 條第1 項前段、第300條，判
決如主文。
本案經檢察官乙○○提起公訴，檢察官劉建良到庭執行職務。
中　　華　　民　　國　　111 　年　　 1　　月　　 6　　日
                  刑事第十一庭  審判長法  官  潘政宏
                                      法  官  翁健剛
                                      法  官  林育駿
以上正本證明與原本無異。
如不服本判決應於收受判決後20日內向本院提出上訴書狀，並應
敘述具體理由。其未敘述上訴理由者，應於上訴期間屆滿後20日
內向本院補提理由書(均須按他造當事人之人數附繕本)「切勿逕
送上級法院」。 
　　　　　　　　　　　　　　　        書記官　翁珮華
中　　華　　民　　國　　111 　年　　1 　　月　　10　　日
附錄論罪科刑法條：
中華民國刑法第227條
（未成年人）
對於未滿十四歲之男女為性交者，處3年以上10年以下有期徒刑
。
對於未滿十四歲之男女為猥褻之行為者，處6月以上5年以下有期
徒刑。
對於十四歲以上未滿十六歲之男女為性交者，處7年以下有期徒
刑。
對於十四歲以上未滿十六歲之男女為猥褻之行為者，處3年以下
有期徒刑。
第1項、第3項之未遂犯罰之。
附表：
賠償對象 賠償內容 A女 被告應賠償A女新臺幣（下同）120萬元整，給付方式如下： ⒈本調解書簽立同時（即110年10月14日），給付現金80萬元（已當庭交付銀行本票面額80萬元與A女之代理人）。 ⒉餘款40萬元分10期清償，自110年11月10日起於每月10日前給付4萬元，並匯入A女指定之帳戶至全數清償為止（被告已知悉A女指定帳戶）。 B女 被告應賠償B女新臺幣（下同）30萬元整，給付方式如下： ⒈本調解書簽立同時（即110年10月14日），給付現金20萬元（已當庭交付銀行本票面額20萬元與B女之代理人）。 ⒉餘款10萬元分10期清償，自110年11月10日起於每月10日前給付1萬元，並匯入B女指定之帳戶至全數清償為止（被告已知悉B女指定帳戶）。